【裁判字號】    95,交抗,1
【裁判日期】    950127
【裁判案由】    違反道路交通管理處罰條例
【裁判全文】
臺灣高等法院交通事件裁定              95年度交抗字第1號
抗  告  人
即受處分人  甲○○
上列抗告人因違反道路交通管理處罰條例案件，不服臺灣臺北地
方法院，中華民國94年11月30日所為94年度交聲字第1158號裁定
（原處分案號：北市警交裁字第24-ABW944637號、第24-ABX2313
94號、第24-ABX499685號、第24-ABX698221號、第24-ABX700938
號、第24-ABX851386號、第24-ABX962784號、第24-ABX962786號
、第24-ABX962793號、第24-ABY284786號、第24-ABY452607號、
第24-ABY452679號、第24-ABY453074號、第24-ABY453082號、第
24-ABY453098號、第24-ABX436301號、第24-ABY865706號、第24
-ACU238276號），提起抗告，本院裁定如下：
    主  文
抗告駁回。
    理  由
一、本件抗告意旨略以：抗告人因設攤被罰新臺幣（下同）四萬
    三千二百元，惟生意不佳，無法繳納上開罰鍰，爰請予以酌
    減，改罰二萬一千六百元云云。
二、經查：
  (一)抗告人分別於民國（下同）90年8 月28日16時36分許、90年
    12月6日10時40分許、91年1 月12日13時15分許、91年5月12
    日15時15分許、91年5月27日15時30分許、91年5月30日14時
    許、91年6月10日17時47分許、91年7月29日14時30分許、91
    年8月16日16時20分許、91年8月22日15時45分許、91年10月
    月27日、91年10月31日11時39分許、91年11月25日15時25分
    許、91年12月7日11時40分許、92年2月28日10時45分許，於
    臺北市○○路○段、中華路1段172之1號前、中華路1段172巷
    巷口、中華路與長沙街口等公告禁止設攤之處所擺設攤位，
    為臺北市政府警察局萬華分局漢中派出所（下稱舉發機關）
    員警發現，依違反道路交通管理處罰條例第82條第1 項第10
    款規定，分別掣單舉發，詎抗告人既未於各通知單上所載應
    到案日期內到案，亦未繳納罰鍰，原處分機關乃逕依道路交
    通管理處罰條例第82條第1 項第10款及違反道路交通管理事
    件統一裁罰基準表等規定，於94年9月6日分別以北市警交裁
    字第24-ABW944637號、24-ABX231394號、24-ABX499685號、
    24-ABX851386號、24-ABX962784號、24-ABX962786號、24-A
    BX962793號、24-ABY284786號、24-ABY452607號、24-ABY45
    2679號、24-ABY453074號、24-ABY453082號、24-ABY453098
    號、24-ABX436301號、24-ABY865706號裁決書各裁處抗告人
    二千四百元罰鍰，十五件，共計罰鍰三萬六千元。
  (二)又於91年3月5日10時50分許，於臺北市○○區○○路1段172
    之1 號前道路堆積、放置足以妨礙交通之衣物攤車，為舉發
    機關員警發現，依違反道路交通管理處罰條例第82條第1 項
    第1 款規定掣單舉發，抗告人亦置之不理，既未依通知單所
    載期限到案，亦未繳納罰鍰，原處分機關乃逕依道路交通管
    理處罰條例第82條第1項第1款及違反道路交通管理事件統一
    裁罰基準表等規定，於94年9月6日以北市警交裁字第24-ABX
    698221號裁決書裁處受處分人二千四百元罰鍰。
  (三)又再於91年3月6日16時8 分許、92年12月31日10時53分許，
    於臺北市○○區○○路與長沙街口、中華路1 段166之2號前
    等處，佔用騎樓為工作場所販賣衣服，同為舉發機關員警發
    現，依違反道路交通管理處罰條例第82條第1項第3款規定掣
    單舉發，抗告人依然未於通知期限前到案或繳納罰鍰，原處
    分機關乃逕依道路交通管理處罰條例第82條第1項第3款及違
    反道路交通管理事件統一裁罰基準表等規定，於94年9月6日
    分別以北市警交裁字第24-ABX700938號、24-ACU238276號裁
    決書各裁處抗告人二千四百元罰鍰，二件，共計罰鍰四千八
    百元。
  (四)而抗告人上開違規行為及前後十八件罰鍰，金額總計四萬三
    千二百元之事實，乃為抗告人所不爭執，復有上開裁決書在
    卷可憑，堪稱事證明確，原審因而駁回其異議，核無違誤，
    抗告意旨以擺攤生意不佳，無法繳納上述罰鍰，請求本院將
    其罰鍰金額減半為二萬一千六百元云云，顯屬無據，其抗告
    為無理由，應予駁回。
據上論結，應依道路交通案件處理辦法第26條、刑事訴訟法第41
2條，裁定如主文。
中    華    民    國    95    年     1    月    27    日
                  交通法庭審判長法  官  溫耀源
                                法  官  周政達
                                法  官  邱同印
以上正本證明與原本無異。
不得再抗告。
                                書記官  莊昭樹
中    華    民    國    95    年    1     月    27    日


司法院資訊處製作；財團法人民間司法改革基金會備份。
